# 母公司将以前年度非同一控制下购买的子公司股权转让给另一子公司处理

提问人：lisa2492967 时间：2016-03-29 20:50:00
请教大家： 假设母公司于 2013 年时通过非同一控制购买了A公司100%的股权，在 2015 年时将A公司75%的股权转让给其另外一个子公司B，现在要编制 2014 年、 2015 年B公司的合并分录。假设当初母公司在 2013 年收购时有形成 1000 万的营业外收入，有以下几个问题： （ 1 ）在合并B公司追溯调整 2014 年数据时，是否只需要根据A公司净资产来调整，按比例确认资本公积与少数股东权益即可 （ 2 ）在 2015 年合并时，当初形成的 1000 万营业外收入是否需要做进B公司的合并中？假如需要确认，是在合并时才确认还是在B公司单体报表就体现？该部分金额是否需要乘以75%的比例？对方科目是否为资本公积-其他资本公积？

回答人：chenyiwei
基本原则是“下推会计”，即B公司在完成同一控制下合并后追溯调整前期比较合并报表数据时，是将其母公司当初非同一控制下合并及其后的合并报表层面处理原样“下推”到B公司合并报表层面。但因为当初母公司收购A的股权比例为 100 ％，但此次转让给B的股权比例只有 75 ％，所以对母公司合并报表层面于 2013 年形成的营业外收入，只有 75 ％调整 2014 年初的留存收益，其余 25 ％调整少数股东权益。 2015 年内母公司转让股权给B公司的内部转让价格与 2013 年内母公司从外部获得A公司股权的购买成本的 75 ％之间的差额，在 2015 年的同一控制下合并日调整资本公积。 B的个别报表层面对A的长期股权投资成本按A的可辨认净资产在母公司合并报表层面的账面价值（即以原非同一控制下合并日的公允价值为基础持续计算的金额）的 75 ％确定，该金额与实际支付的股权转让价款之间的差额调整个别报表层面的资本公积，在个别报表层面不确认营业外收入或留存收益调整。